# 请教陈版：股改时未完成的股权激励如何处理

提问人：我就是我 9 时间：2022-05-31 21:37:56
基本情况：
1 、有两个股权激励持股平台A和B：
（ 1 ）拟发行人甲有限公司于 2019 年 6 月增扩股 196 万股，约占当时增资后总股本8%，由（有限合伙）A企业认缴，工商登记认缴金额为 1 元/股，合伙人为 1 名GP和 1 名LP代持；（ 2 ）拟发行人甲公司于 2022 年 3 月增扩股 158 万股，约占增资后总股本5%，由（有限合伙）B企业认缴，工商登记认缴金额为 15 元/股，合伙人为 1 名GP和 1 名LP代持；截止今天上述两个持股平台均尚未实缴。【其中A有限合伙计划为“核心员工”股权激励，B有限合伙计划为“核心高管”股权激励】
2 、其他相关情况： 2019 年 6 月前后，有外部风险投资人进入，投资价格为 10 元/股。 2020 年度外部风险投资人进入投资价格平均为 18 元/股。 2021 年度外部风险投资人进入投资价格平均为 22元/股。 2022 年 4 月外部风险投资人进入投资价格平均为 30 元/股。
3 、拟发行人甲有限公司， 2022 年 5 月计划做部分股权激励，用A合伙企业，员工 15 人，共计激励 150 万股（A合伙企业共计 196 万股，本次只确定了 150 万股，尚有 46 万股继续预留），员工认缴 8 元/股，计划 3 年后行权。
4 、拟发行人甲有限公司，计划 2022 年下半年做股份制改造。
问题 1 ：A合伙企业于 2019 年成立， 2022 年 5 月授予部分股权激励计划，该股份支付计算为：（ 1 ）股份支付股价差额=公允价 30 元/股（最近一次 2022 年 4 月外部发现人投资价格）-8元/股=22元/股，确认股份支付的期间为： 2022 年 5 月至 2025 年 5 月；（ 2 ）还是股份支付股价差额=公允价 10 元/股（成立时 2019 年 6 月外部发现人投资价格）-8元/股=2元/股，确认股份支付的期间为2019 年 6 月至至 2025 年 5 月。应该是哪个正确？
问题 2 ：股改前已经完成授予但 3 年后才行权（即授予但未出资）的如何处理？
问题 3 ：股改前尚未完成授予的如何处理？可以继续预留到股改后吗？
问题 4 ：股改前激励平台是否必须实缴到位？

回答人：chenyiwei
1 、股份支付股价差额=公允价 30 元/股（最近一次 2022 年 4 月外部发现人投资价格）-8元/股=22元/股，确认股份支付的期间为： 2022 年 5 月至 2025 年 5 月。
2 、建议在启动股改后，按加速可行权处理，取消原先的服务期限条件，并在股改基准日前行权完毕。
3 、 4 、股改前至少完成这些预留股份的实缴，且确保后续授予不会对发行人的股权结构和控制权结构产生重大影响。

提问人：我就是我 9 时间：2022-06-05 10:18:03
谢谢陈老师，麻烦陈老师再帮我看看下面的疑问，谢谢
1 、“股改前至少完成这些预留股份的实缴”如何理解？
（ 1 ）对于A合伙企业：
①已授予股权激励 150 万股，加速行权，股改基准日前行权完毕，需实缴金额=150*8=1200万元。
②预留的 46 万股该如何缴纳？有两种理解：①按照工商登记认缴价格 1 元/股实缴到位，明确是“代持，预留股权激励份额”，股改基准日前需实缴金额=46 _1=46_ 万元。 _②_ 预留的 _46_ 万股，股价至少等同于已授予部分价格，预计未来授予价格应该等于或大于 _8_ 元 _/_ 股，股改前至少暂按 _8_ 元 _/_ 股实缴到位，明确是 _“_ 代持，预留股权激励份额 _”_ ，股改基准日前需实缴金额 _=46_ 8=368万元，以体现在同一时点的同股同价。预留部分哪种正确？
2 、对于B合伙企业尚未授予，全部为预留，该如何缴纳？有两种理解：
（ 1 ）按照工商登记认缴价格 15 元/股实缴到位，明确是“代持，预留的股权激励份额”，股改基准日前需实缴金额=158*15=2370万元。
（ 2 ）虽然工商登记认缴价格为 15 元/股，但由于是预留股份，股改前暂按 1 元/股实缴，即实收资本实缴到位即可，明确是“代持，预留的股权激励份额”，股改基准日前需实缴金额=158*1=158万元。
预留部分哪种理解正确？

回答人：chenyiwei
1 、比较谨慎的做法是第二种，即实缴金额不低于预计日后授予价格。 2 、参照相同原则，建议采用（ 1 ）。